臺灣板橋地方法院刑事判決　　　　　　　94年度訴字第1061號
公訴人　臺灣板橋地方法院檢察署檢察官
被　告　甲○○
　　　　　　　　（現於臺灣臺北看守所觀察勒戒中）
上列被告因偽造文書等案件，經檢察官提起公訴（93年度偵緝字
第1844號），被告於本院準備程序中就被訴事實為有罪之陳述，
經本院合議庭裁定由受命法官獨任進行簡式審判程序，並判決如
下：
    主  文
甲○○共同行使偽造私文書，足以生損害於他人，處有期徒刑肆
月，如易科罰金，以佰元折算壹日。
「權昇通信中古手機讓渡切結書」讓渡人簽章欄上偽造之「慕
歆」簽名壹枚沒收。
    事  實
一、甲○○前曾因犯搶奪、竊盜、軍法逃亡、搶奪案件，經臺灣
    高等法院以八十七年度聲字第九六三號裁定應執行有期徒刑
    八年確定，刑期自民國八十六年九月十五日起算，於八十九
    年十二月二十二日因縮短刑期假釋出監，所餘刑期付保護管
    束，於九十三年十二月二十四日保護管束期滿。詎不知悔改
    ，明知真實姓名年籍不詳綽號「阿明」之成年男子所持有、
    委託代為出售之INNOSTREAM牌（起訴書誤為NOKIA 牌）、I-
    2100型、序號000000000000000 號及MOTOROLA牌、T-720 型
    、序號000000000000000 號之行動電話二支均係來路不明之
    贓物（該二支行動電話係四名真實姓名年籍不詳之成年男子
    於九十三年五月十一日凌晨三時許，持手槍與木刀至臺北縣
    三重市○○街二二之二號「鳳之香茶室」，強盜丙○○、丁○○所得之財物），竟仍基於為「阿明」牙保贓物之犯意，
    於九十三年五月十三日某時許，先去電聯絡乙○○（所涉牙
    保贓物犯行部分，業經本院以九十三年度訴字第一九九０號
    科處罪刑確定在案）要求代為尋找熟識之通訊行，再於同日
    22時許，由具有共同犯意聯絡之乙○○偕同甲○○先至臺北
    縣蘆洲市○○路九十四號之「三星行動館通訊行」（下稱三
    星通訊行），綽號「阿明」之人後到，再由乙○○進入該通
    訊行，向其熟識之不知情店員魏仲慶表示經朋友委託，欲代
    為出售上開二支行動電話，惟因魏仲慶表示須有行動電話持
    有人之證件方可受理，乙○○旋即告知甲○○此節，再由甲○○轉知綽號「阿明」之人。嗣翌日22時許，即由綽號「阿
    明」之人提供慕歆之身分證影本，夥同甲○○至三星通訊
    行，斯時甲○○與綽號「阿明」之人遂意圖為自己不法所有
    ，基於行使偽造私文書及詐欺之共同犯意聯絡，向店員魏仲
    慶謊稱係受慕歆之委託前來出售上開二支行動電話，並提
    出慕歆之身分證影本予魏仲慶以取信於魏仲慶，復由綽號
    「阿明」之人偽簽慕歆之簽名於「權昇通信中古手機讓渡
    切結書」讓渡人簽章欄上，再於偽造完成後持交予魏仲慶而
    行使，足生損害於慕歆及三星通訊行，並因此使魏仲慶陷
    於錯誤，以為甲○○與綽號「阿明」之人確係受慕歆之委
    託，而同意以新臺幣（下同）七千元代價收購上開二支行動
    電話，並如數交付七千元予甲○○，甲○○並於事後支付乙○○二千元作為報酬。嗣經警循線查獲扣得甲○○與綽號阿
    明之人所販售之上開行動電話二支，始知悉上情。
二、案經臺北縣政府警察局移送臺灣板橋地方法院檢察署檢察官
    偵查起訴，嗣經本院裁定進行簡式審判程序。
    理  由
一、上開事實，業據被告甲○○於本院準備程序及審理時坦承：
    承認檢察官所起訴之犯罪事實，第二次是伊跟阿明去通訊行
    ，應該是阿明在讓渡切結書上簽名，慕歆的身分證影本是
    阿明提出來的，起訴書上所載「偕同另一名年籍不詳的男子
    」指的就是阿明，乙○○是伊打電話給他，問有沒有熟的通
    訊行，第一次是因為沒有身分證才沒有賣成，第二次是我跟
    阿明拿身分證去賣，賣到七千元等語不諱（見本院卷第五八
    頁、第六二頁），核與證人即同案共犯乙○○於本院另案調
    查、審理時所供述之內容大致相符（見卷附本院九十三年度
    訴字第一九九０號案件卷證資料，本院卷第二三一頁起），
    並與證人即三星通訊行店員魏仲慶於警詢時所證述之交易過
    程相互吻合，而扣案之行動電話二支係屬遭強盜之物，為贓
    物乙節，復經被害人丙○○及丁○○於警詢、偵查中指述詳
    盡在卷，且被害人慕歆從未同意他人以其名義簽名，並曾
    於九十二年間遺失身分證之事實，亦經證人慕歆於偵查時
    到庭證述明確。此外，並有贓證物品清單影本、權昇通信中
    古手機讓渡切結書各一紙附卷可稽（見本院卷第一八頁、九
    十三年度偵字第一０七七四號偵查卷第三六頁），堪信被告
    前開任意性之自白確與事實相符。綜上，本件事證明確，被
    告前開犯行堪以認定，應依法論科。
二、被告明知姓名年籍不詳綽號「阿明」之成年男子所欲委託出
    售之行動電話二支係屬來路不明之贓物，猶同意代為出售，
    並委請同案共犯乙○○介紹熟識之通訊行以遂行其目的，核
    其所為，係犯刑法第三百四十九條第二項之牙保贓物罪。被
    告與同案共犯乙○○間就牙保贓物乙節，有犯意聯絡及行為
    分擔，為共同正犯。又被告復於翌日（即九十三年五月十四
    日）偕同綽號「阿明」之人至三星通訊行，向不知情之證人
    即店員魏仲慶佯稱係代被害人慕歆出售上開行動電話，並
    由綽號「阿明」之人提出慕歆之身分證影本以取信於證人
    魏仲慶，嗣再由綽號「阿明」之人於「權昇通信中古手機讓
    渡切結書」讓渡人簽章欄上偽簽「慕歆」之簽名一枚後，
    將該偽造完成之讓渡切結書交付予證人魏仲慶，使證人魏仲
    慶不疑有詐，誤認被告與綽號「阿明」之人確係受被害人慕
    歆委託前來，而同意該次交易，並如數支付價金七千元，
    核被告此部分所為，則係犯同法第二百十六條、第二百十條
    之行使偽造私文書罪及同法第三百三十九條第一項之詐欺取
    財罪。被告與綽號「阿明」之人就上開行使偽造私文書及詐
    欺犯行，有犯意聯絡及行為分擔，均為共同正犯。被告共同
    偽造簽名為共同偽造私文書之部分行為，不另成罪；共同偽
    造私文書而後共同行使，共同偽造之低度行為應為共同行使
    之高度行為所吸收，亦不另論罪。被告所犯上開牙保贓物、
    行使偽造私文書與詐欺取財三罪間，有方法、目的之牽連關
    係，應依刑法第五十五條後段之規定，從一重之行使偽造私
    文書罪論處。又公訴意旨雖未論及被告詐欺部分之犯行，然
    因該部分與本件公訴人起訴之犯罪事實既具牽連犯之裁判上
    一罪關係，應為起訴效力所及，自在本院所得一併審理之範
    圍，附此敘明。爰審酌被告牙保贓物，非僅增加警方與被害
    人追緝贓物之困難，更助長竊盜等財產犯罪之惡行，且其行
    使偽造私文書復行詐欺，亦已危害社會公共信用，並造成他
    人因而受有財產上之損害，兼衡被告所牙保贓物之價值，以
    及犯後已坦承犯行，態度尚稱良好等一切情狀，量處如主文
    所示之刑，並諭知易科罰金之折算標準，以資懲儆。上開偽
    造之「權昇通信中古手機讓渡切結書」一紙，雖係被告供
    本件犯罪所用之物，然業經提出於三星通訊行而行使，已非
    屬被告所有，依法固無從宣告沒收，惟其上讓渡人簽章欄偽
    造之「慕歆」簽名一枚，則係被告與綽號「阿明」之人共
    犯本件行使偽造私文書罪而由綽號「阿明」之人所偽簽，不
    問屬於犯人與否，應依刑法第二百十九條規定宣告沒收之。
    至扣案之INNOSTREAM牌、I-2100型、序號000000000000000
    號及MOTOROLA牌、T- 720型、序號000000000000000 號之行
    動電話各一支，則分別為被害人丙○○及丁○○所有，依法
    亦無從宣告沒收，併予敘明。
據上論斷，應依刑事訴訟法第二百九十九條第一項前段、第二百
七十三條之一第一項，刑法第二十八條、第二百十六條、第二百
十條、第二百十九條、第三百三十九條第一項、第三百四十九條
第二項、第五十五條後段、第四十一條第一項前段，罰金罰鍰提
高標準條例第一條前段、第二條，判決如主文。
本案經檢察官程秀蘭到庭執行職務。
中　　華　　民　　國　　94　　年　　7 　　月　　28　　日
                        刑事第十庭　法　官  黃若美
上列正本證明與原本無異。
如不服本判決，應於判決送達後10日內向本院提出上訴狀 (應附
繕本)， 上訴於臺灣高等法院。
                                    書記官  曹秋冬
中　　華　　民　　國　　94　　年　　7 　　月　　28　　日
附錄本案所犯法條全文：
中華民國刑法第349條
收受贓物者，處3年以下有期徒刑、拘役或5百元以下罰金。
搬運、寄藏、故買贓物或為牙保者，處5 年以下有期徒刑、拘役
或科或併科1千元以下罰金。
因贓物變得之財物，以贓物論。
中華民國刑法第216條
行使第210 條至第215 條之文書者，依偽造、變造文書或登載不
實事項或使登載不實事項之規定處斷。
中華民國刑法第210條
偽造、變造私文書，足以生損害於公眾或他人者，處5 年以下有
期徒刑。
中華民國刑法第339條
意圖為自己或第三人不法之所有，以詐術使人將本人或第三人之
物交付者，處5 年以下有期徒刑、拘役或科或併科1 千元以下罰
金。
以前項方法得財產上不法之利益或使第三人得之者，亦同。
前二項之未遂犯罰之。
